【裁判字號】    97,易緝,2
【裁判日期】    970212
【裁判案由】    偽造文書
【裁判全文】
臺灣新竹地方法院刑事宣示判決筆錄       97年度易緝字第2號
公  訴  人  臺灣新竹地方法院檢察署檢察官
被      告  甲○○
上列被告因偽造文書案件，經檢察官提起公訴（93年度核退偵字
第276號），檢察官聲請改依協商程序而為判決，本院於中華民
國97年2月12日下午4時在本院刑事第十法庭宣示判決，出席職員
如下：
                        法  官  黃美盈
法官起立朗讀判決主文、犯罪事實要旨、處罰條文、附記事項及
告以上訴限制、期間並提出上訴狀之法院，且諭知記載其內容：
一、主  文
    甲○○共同連續行使明知為不實之事項，而使公務員登載於
    職務上所掌之公文書，足以生損害於公眾，處拘役伍拾日，
    如易科罰金，以銀元參佰元即新臺幣玖佰元折算壹日。緩刑
    貳年。
二、犯罪事實要旨：
（一）緣陳振淦、吳家鎮、鍾致強3人（陳振淦另案審結，吳家
      鎮、鍾致強經本院以94年度易字第353號判決判處有期徒
      刑5月、4月確定），意圖以媒介臺灣地區人民與大陸地區
      女子假結婚後，再以申請來台探親方式，使大陸地區女子
      得以進入臺灣地區工作，藉此牟取不法利益，而甲○○、
      余政文、張木榮、吳勝熙及樊德財等人並無與大陸女子結
      婚之真意（余政文、張木榮、吳勝熙業經本院以94年度易
      字第353號判決判處拘役50日、有期徒刑3月，均緩刑2年
      確定，樊德財部分因曾經判決確定，經臺灣新竹地方法院
      檢察署檢察官以93年度核退偵字第276號不起訴處分確定
      ），竟因鍾致強等人承諾事成將給予新臺幣（下同）5萬
      元不等之代價，遂應鍾致強等人之邀擔任俗稱「人頭丈夫
      」，而與鍾致強等人，基於使公務員登載不實事項於公文
      書及行使該不實公文書之概括犯意聯絡，先由鍾致強代為
      辦理甲○○等人入出境手續，旋於民國91年11月25日，由
      鍾致強帶同甲○○，至大陸地區福建省寧德市公證處，與
      大陸地區人民石巧慈辦理結婚公證手續，俟甲○○等人取
      得在大陸地區所製作內容不實，亦即無結婚真意之結婚公
      證書，再經由財團法人海峽交流基金會認證取得證明後，
      即於同年12月19日，由甲○○持上開書件，至新竹縣竹東
      鎮戶政事務所，填具「結婚登記申請書」申請辦理結婚之
      戶籍登記及身份證配偶欄登記，使該管公務員將此不實結
      婚事項，登載於職務上所掌管之戶籍紀錄內；又於同年12
      月19日，由甲○○至新竹縣警察局竹東分局竹東派出所，
      填具內載與被保人石巧慈為夫妻關係之不實內容「大陸地
      區人民進入臺灣地區保證書」，致該管公務員即該派出所
      承辦警員，將上開不實夫妻關係事項，列載於公文書即保
      證書之簽註意見欄上，另再分別填具「大陸地區人民進入
      臺灣地區旅行證申請書」後，於同年12月24日，推由不知
      情之旅行社代辦人員持上開申請書、保證書及結婚公證書
      、財團法人海峽交流基金會證明、戶籍謄本等書件，至內
      政部警政署入出境管理局，以石巧慈係配偶來臺探親為由
      ，申請入境臺灣地區，使該管公務員不知有偽，而將上開
      不實婚姻關係事項，登載於職務上所掌管之核准入境紀錄
      內，並據以製發中華民國臺灣地區旅行證，嗣石巧慈即於
      92年4月5日持用上開旅行證入境中華民國，並於入境通關
      時，出示內載不實事項之旅行證，藉供查驗證照人員查核
      而行使之，又使該查驗人員將石巧慈係來臺探親之不實事
      項，登載於職務上所掌管之入出境紀錄上，足生損害於戶
      籍及入出境管理機關對於大陸地區人民設籍及入出臺灣地
      區管理作業之正確性。
（二）案經新竹縣警察局竹東分局報請臺灣新竹地方法院檢察署
      檢察官偵查起訴。
三、處罰條文：
    刑法第28條、第216條、第214條、第56條（修正前）、第41
    條第1項（修正前）、第74條第1項第1款，罰金罰鍰提高標
    準條例第1條前段、第2條（修正前）。
四、附記事項：
    被告之協商合意內容除其願受前開主文所示之科刑暨緩刑之
    宣告外，並已向檢察官所指定之財團法人犯罪被害人保護協
    會臺灣新竹分會捐款1萬元，有其所提出之郵政跨行匯款申
    請書1紙附卷可憑。
五、協商判決除有刑事訴訟法第454條之4第1項第1款於本訊問程
    序終結前，被告撤銷協商合意或檢察官撤回協商聲請者；第
    2款被告協商之意思非出於自由意志者；第4款被告所犯之罪
    非第455條之2第1項所定得以協商判決者；第6款被告有其他
    較重之裁判上一罪之犯罪事實者；第7款法院認應諭知免刑
    或免訴、不受理者情形之一，及違反同條第2項「法院應於
    協商合意範圍內為判決；法院為協商判決所科之刑，以宣告
    緩刑或2年以下有期徒刑、拘役或罰金為限」之規定者外，
    檢察官與被告、辯護人均不得上訴。
六、如有前項得上訴之情形，得自收受宣示判決筆錄送達之日起
    10 日內，向本院提出上訴書狀，上訴於第二審法院。
中    華    民    國    97    年    2     月    12    日
                      刑事第六庭書記官  吳美雲
                                法  官  黃美盈
以上筆錄正本係照原本作成。
中    華    民    國    97    年    2     月    12    日
                                書記官  吳美雲
附錄論罪科刑法條：
刑法第216條（行使偽造變造或登載不實之文書罪）
行使第210條至第215條之文書者，依偽造、變造文書或登載不實
事項或使登載不實事項之規定處斷。
刑法第214條（使公務員登載不實罪）
明知為不實之事項，而使公務員登載於職務上所掌之公文書，足
以生損害於公眾或他人者，處3年以下有期徒刑、拘役或5百元以
下罰金。


司法院資訊處製作；財團法人民間司法改革基金會備份。
